en: Valve, valves
de: Ventil
fr: Valve, valves, soupape, soupapes

en: Reducer
de: Tropfeinsatz, Dosieraufsatz
fr: Réducteur